臺灣臺北地方法院民事裁定
110年度聲更一字第7號
聲  請  人  江邱巧  
代  理  人  蕭博仁律師
上列聲請人因與相對人蔡坤宏間請求撤銷贈與事件（本院110年
度訴字第3201號），聲請交付法庭錄音光碟，本院裁定如下：
    主  文
准予交付聲請人本院一百一十年度訴字第三二Ｏ一號請求撤銷贈
與事件於民國一百一十年七月十二日言詞辯論期日之法庭錄音光
碟。
聲請人就第一項所示法庭錄音光碟內容，不得散布、公開播送，
或為非正當目的使用。
聲請費用由聲請人負擔。
    理  由
一、按當事人及依法得聲請閱覽卷宗之人，因主張或維護其法律
    上利益，得於開庭翌日起至裁判確定後6個月內，繳納費用
    聲請法院許可交付法庭錄音內容；依法令得不予許可或限制
    聲請閱覽、抄錄或攝影卷內文書者，法院得不予許可或限制
    交付法庭錄音或錄影內容，法院組織法第90條之1第1項前段
    、第2項分別定有明文。又當事人及依法得聲請閱覽卷宗之
    人，因主張或維護其法律上利益，聲請交付法庭錄音內容時
    ，應敘明理由，由法院為許可與否之裁定；前項聲請經法院
    裁定許可者，每張光碟應繳納費用新臺幣50元；持有法庭錄
    音內容之人，就取得之錄音內容，不得散布、公開播送，或
    為非正當目的使用，亦為法庭錄音錄影及其利用保存辦法第
    8條、法院組織法第90條之4第1項所明定。
二、本件原聲請及抗告意旨略以：相對人於本院民國110年7月12
    日言詞辯論期日陳稱關於坐落新竹市○○段00號地號土地及其
    上之同段2780、2894建號建物（下稱系爭不動產)之真正所
    有人，與相對人於另案主張不符，惟當日筆錄內容無記載該
    段陳述，無從以閱覽卷宗之方式取得開庭之文字紀錄，以確
    認相對人於上開期日所言內容，是為釐清系爭不動產之所有
    權歸屬主體，以作為另案程序之用，爰聲請交付系爭事件前
    開期日法庭錄音光碟等語。
三、經查：聲請人為本院110年度訴字第3201號請求撤銷贈與事
    件之原告，為有權聲請交付錄音光碟之人，其在得聲請期間
    內提出本件聲請，復已敘明聲請交付法庭錄音以維護其法律
    上利益之理由，是其聲請交付本院110年度訴字第3201號請
    求撤銷贈與事件之110年7月12日言詞辯論期日之法庭錄音光
    碟，核無不合，應予准許。另聲請人依法就取得之法庭數位
    錄音光碟內容，不得散布、公開播送，或為非正當目的使用
    ，併特予裁示，以促其注意遵守。
四、爰裁定如主文。
中　　華　　民　　國　　110 　年　　10　　月　　29　　日
                  民事第七庭    法　官　郭思妤
以上正本係照原本作成。
本裁定不得抗告。
中　　華　　民　　國　　110 　年　　10　　月　　29　　日
                                書記官　程美儒